臺灣基隆地方法院民事裁定             100年度事聲字第43號
異  議  人  陳冠伶
相  對  人  日盛國際商業銀行股份有限公司
法定代理人  陳棠
上列當事人間清償債務強制執行事件，異議人就本院民事執行處
司法事務官於民國100年5月17日所為99年度司執字第18818號裁
定聲明異議，本院裁定如下：
    主  文
聲明異議駁回。
    理  由
一、本件聲明異議意旨略以：本院99年度司執字第18818號司法
    事務官於100年5月17日所為之裁定理由，並未細究司法院院
    字第2776號解釋解釋意旨。且異議人陳冠伶所有坐落新北市
    金山區○○○段硫磺子坪小段第37地號土地及同小段第622
    建號建物（下稱系爭土地及建物）依據內政部編印之中華民
    國房地產交易價格簡訊第46輯第94頁證明，已經上漲，併請
    法院審酌。
二、按依強制執行法第95條第1項規定，經二次減價拍賣而未拍
    定之不動產，債權人不願承受或依法不得承受時，執行法院
    應於第二次減價拍賣期日終結後十日內公告願買受該不動產
    者，得於公告之日起三個月內依原定拍賣條件為應買之表示
    ，執行法院得於詢問債權人及債務人意見後，許其買受。而
    「辦理強制執行事件應行注意事項」第54條(一)規定：「依
    本法（強制執行法）第九十五條第一項規定，於公告之日起
    三個月內依原定拍賣條件應買或承受之表示時，如不動產之
    價格已上漲，且債權人或債務人表示反對，執行法院應不准
    應買或承受。」；及「地方法院民事執行處特別變賣程序之
    公告拍賣聲請應買參考要點」第4點規定：「准許應買之程
    序：(一)應買人須於法院公告牌示之日起三個月內向法院為
    應買之表示。法院於詢問債權人及債務人意見後，始許其買
    受。(二)應買之順位，以聲請應買狀到達法院之時間先後定
    之。(三)聲請應買狀到達法院之時間無法判斷先後者，以抽
    籤定其優先順位。(四)不動產依法有優先承買權人時，待優
    先承買權人放棄承買確定後，始許應買人買受。」。因此依
    據強制執行法第95條第1項規定，執行法院於特別拍賣程序
    中，有人按公告拍賣之條件為應買之表示時，應有詢問債權
    人及債務人之意見之程序，而執行法院是否同意應買，則應
    依據上揭規定辦理。
三、本件99年度司執字第18818號執行事件，經本院民事執行處
    於100年3月4日起公告應買三個月，第三人徐錦美於公告期
    間聲明應買系爭土地及建物，是本院民事執行處依據強制執
    行法第95條第1項規定，在決定是否許其應買前，於100年3
    月9日發函徵詢執行債權人執行債務人之意見。因此，異議
    人即執行債務人乃於100年3月14日具狀聲明不同意第三人徐
    錦美應買，本院審酌異議人上揭訴狀意旨，僅係回覆本院函
    詢，表達不同意應買之意見。上開書狀意見是否可採仍係由
    承辦之司法事務官調查後，作為是否同意應買之參考依據。
    是以本院民事執行處司法事務官實無庸於決定是否同意應買
    前，先針對異議人之意見為准駁之處分。
四、但因異議人於上揭訴狀文末提及對本院民事執行處違反強制
    執行之程序與侵害利益之情事，援引強制執行法第12條規定
    聲請及聲明異議等語。故本院民事執行處司法事務官為求明
    確慎重，即先認定異議人已針對執行程序提出異議而於100
    年5月17日為駁回處分。雖本院認異議人上揭訴狀依據訴狀
    意旨應僅係意見陳述，無庸先為准駁，但本院司法事務官為
    使異議人瞭解，特別以裁定通知異議人本件執行程序雖有核
    定系爭拍賣土地及不動產拍賣底價程序，尚在臺灣高等法院
    審理中，但依法不得停止執行程序等語，該裁定所揭示執行
    程序進行之法令，要無不合之處。異議人主張本院司法事務
    官所為上揭處分不合法，尚屬無據，應予駁回。
五、至於異議人所提抗告狀所稱系爭土地及建物價格已上漲等語
    ，依據前揭法令規定，本院司法事務官於作出是否同意應買
    決定前本即應審酌系爭土地及建物價格是否上漲，本院司法
    事務官亦尚未作出是否同意應買之決定，因此抗告人以本院
    民事執行處未審酌上揭事項提出抗告顯無理由。
六、據上論結，本件異議為無理由，爰裁定如主文。
中    華    民    國   100    年    7     月    5    日
                  民事庭法  官  王翠芬
以上正本係照原本作成。
如對本裁定抗告，應於本裁定送達後10日內，向本院提出抗告狀
，並繳納抗告費新臺幣1,000元。
中    華    民    國   100    年    7     月    5    日
                        書記官  李一農